臺灣新竹地方法院刑事判決　　　　　　　 94年度易字第317號
公　訴　人　臺灣新竹地方法院檢察署檢察官
被　　　告　寅○○
上列被告因竊盜案件，經檢察官提起公訴（九十三年度偵字第五
七八三號）及併案審理（九十四年度偵字第三四九號、第二二三
○號、第二四二八號），本院合議庭裁定進行簡式審判程序，並
判決如下：
    主  文
寅○○共同連續攜帶兇器，毀越安全設備，於夜間侵入有人居住
之建築物竊盜，累犯，處有期徒刑壹年陸月。扣案之螺絲起子、
六角扳手製成之萬能鑰匙各壹支，均沒收之。
    事  實
一、寅○○前於民國八十八年間因竊盜案件，經本院以八十八年
    度少連易字第二二號判決判處有期徒刑十月，緩刑三年確定
    ；嗣於八十九年間復因竊盜案件，迭經本院以八十九年度易
    字第一○六七號、臺灣高等法院以九十年度上易字第二○八
    號判決判處有期徒刑十月確定，上開緩刑宣告則經本院以九
    十年度撤緩字第二七號裁定撤銷確定，而寅○○所犯上開二
    罪再經臺灣高等法院以九十年度聲字第二○八二號裁定定應
    執行有期徒刑一年六月確定，於九十一年一月二十五日入監
    執行，九十二年三月七日假釋交付保護管束，迄同年六月三
    十日保護管束期間期滿以已執行完畢論。
二、詎寅○○仍不知悔改，竟基於意圖為自己不法所有之概括犯
    意，單獨或分別與壬○○、庚○○、己○○等人，連續於下
    述時、地為竊盜行為：
（一）九十三年十一月十日中午十二時許，與壬○○（另案偵查
      中）共同基於上述犯意，在新竹縣竹北市○○路上，由寅
      ○○在一旁把風，由壬○○持其所有、客觀上足以危害人
      生命、身體可供兇器使用之螺絲起子一支，開啟戊○○所
      有車牌號碼為Ｗ２－０１８２號自用小客車右車門後，進
      入車內再以該螺絲起子啟動引擎而竊得之。
（二）九十三年十一月十日下午某時許，與壬○○共同基於上述
      犯意，在新竹縣新埔鎮內立里八鄰內立橋下之產業道路上
      ，仍由寅○○在一旁把風，由壬○○持其所有、客觀上足
      以危害人生命、身體可供兇器使用之螺絲起子一支，竊取
      丁○○所有車牌號碼為ＸＴ－５０９７號自用小貨車車牌
      二面，得手後，將該車牌懸掛於Ｗ２－０１８２號自用小
      客車上。嗣於同日下午二時三十分許，在新竹縣新埔鎮○○路與成功街口為警查獲上情，並扣得螺絲起子一支。
（三）九十四年一月六日上午八時，與壬○○共同承前之犯意，
      在新竹縣新豐鄉松林村一鄰松柏林九號後面，共同徒手竊
      取張晉監所有之浪板、鐵片、鋁門窗共六百公斤（價值約
      新台幣《下同》二十萬元），於將上開之物搬上車牌號碼
      ４３３２－ＨＪ號自小貨車（係由壬○○單獨竊取而來）
      後，準備離開之際，為警當場查獲。
（四）九十四年一月十七日上午十時三十分許，與庚○○、己○○（均另案偵查中）三人共同承前之犯意，攜帶客觀上足
      以危害人生命、身體可供兇器使用之活動起子、破壞剪等
      工具（均未扣案），踰越位在新竹縣竹北市○○路二號之
      臺灣飛利浦電子工業股份有限公司（下簡稱飛利浦公司）
      牆垣，進入該公司Ｔ１大樓變電室內，共同著手竊取飛利
      浦公司所有之銅線，於尚未得手之際，即為該公司之警衛
      發覺，三人因而隨即逃離現場而未遂。
（五）九十四年一月十七日晚上十二時許，寅○○與庚○○復承
      前之犯意，至上開飛利浦公司，先持寅○○所有，客觀上
      足以危害人生命、身體可供兇器使用之剪刀一支，毀壞飛
      利浦公司用以維護安全之設備即鐵網後，侵入該有人居住
      之建築物Ｔ１大樓變電室內，竊取飛利浦公司所有之電纜
      線一百公斤。
（六）九十四年二月十日晚上七時許，寅○○與庚○○復承前之
      犯意，至上開飛利浦公司，踰越飛利浦公司之牆垣後，侵
      入該有人居住之公司，徒手竊取飛利浦公司所有之白鐵門
      一個。
（七）九十四年三月上旬某日某時許，寅○○與庚○○復承前之
      犯意，至上開飛利浦公司，踰越飛利浦公司之牆垣後，徒
      手竊取飛利浦公司所有之白鐵製水溝攔污網二個。
（八）九十四年三月上旬某日凌晨五時許，寅○○與庚○○復承
      前之犯意，至新竹縣湖口鄉○○路三鄰四之十八號前，由
      寅○○在一旁把風，由庚○○徒手竊取乙○○所有之白鐵
      製花盆二個。
（九）九十四年三月上旬某日凌晨五時許，寅○○與庚○○復承
      前之犯意，至新竹縣湖口鄉○○路二段一五七號旁，以同
      上（八）所述之方式，竊取辛○○所有之白鐵架二支。
（十）九十四年三月上旬某日凌晨五時許，寅○○與庚○○復承
      前之犯意，至新竹縣湖口鄉○○路上之某菜園內，共同徒
      手竊取子○○所有之白鐵水塔一個。
（十一）九十四年三月下旬某日某時許，寅○○與庚○○復承前
        之犯意，至上開飛利浦公司，踰越飛利浦公司之牆垣後
        ，進入該公司內，徒手竊取飛利浦公司所有之水塔蓋四
        個。
（十二）九十四年四月十日上午六時許，寅○○與庚○○復承前
        之犯意，至新竹縣湖口鄉信義村王爺壟九之六號旁，共
        同徒手竊取丙○○所有之工型黑鐵二十支。
（十三）九十四年四月十一日下午二時許，寅○○與庚○○復承
        前之犯意，至上開飛利浦公司，踰越飛利浦公司用以維
        護安全之窗戶後，進入該公司Ｇ棟大樓內，徒手竊取飛
        利浦公司所有之白鐵條一條、鐵撬一支。
（十四）九十四年四月十七日晚上十一時許，寅○○與庚○○復
        承前之犯意，至新竹縣竹東鎮○○路○段與光明路口，
        共同徒手竊取甲○○所有之白鐵製攤架一個。
（十五）九十四年四月十七日晚上十一時許，寅○○基於上述犯
        意，在新竹縣竹東鎮○○路○段四六○號前，持其所有
        、客觀上足以危害人生命、身體可供兇器使用之六角扳
        手製成之萬能鑰匙一支（已扣案），開啟丑○○所有車
        牌號碼為８Ｇ－６４５３號自用小貨車之電門後而竊取
        之。
（十六）九十四年四月二十日上午五時，寅○○與庚○○復承前
        之犯意，至新竹縣湖口鄉信義村王爺壟九之六號前，於
        共同著手欲竊取丙○○所有之工型鐵之際，即遭丙○○
        當場發現，二人因而逃離現場而未遂。
三、案經新竹縣警察局新埔分局報告臺灣新竹地方法院檢察署檢
    察官偵查起訴及移送併辦。
    理  由
一、本件被告寅○○所犯竊盜罪，非死刑、無期徒刑、最輕本刑
    為三年以上有期徒刑之罪，或高等法院管轄第一審之案件，
    被告於本院準備程序進行中，就被訴事實為有罪之陳述，經
    本院認合於新修正刑事訴訟法第二百七十三條之一第一項之
    規定，裁定進行簡式審判程序，合先敘明。
二、認定犯罪事實所憑之證據及理由：
（一）上開事實，迭據被告寅○○於警詢、檢察官偵訊中、本院
      準備程序及審理程序中坦白承認。
（二）證人即共犯庚○○、己○○於本院審理時均結證證明確實
      有與被告寅○○共同為上開之竊盜犯行。
（三）被害人戊○○、丁○○、張晉監、癸○○（飛利浦公司之
      代理人）、乙○○、辛○○、子○○、丙○○、甲○○、
      丑○○分別於警詢時之指訴。
（四）贓證物品認領保管收據三紙、新竹縣警察局車輛協尋電腦
      輸入單二紙、查獲相片十七紙、遭竊地點現場現片二十九
      紙及扣案之螺絲起子、六角扳手製成之萬能鑰匙各一支，
      足資佐證。
      綜上述，堪認被告之自白應與事實相符，被告犯行已堪認
      定，應依法論科。
三、論罪科刑之理由：
（一）按攜帶兇器竊盜，祇須行竊時攜帶具有危險性之兇器為已
      足，並不以攜帶之初有行兇之意圖為必要；又無論上訴人
      等主觀上是否旨在行兇抑僅便利行竊，然在客觀上顯具有
      行兇之危險性，自屬兇器之一種，其攜帶而犯竊盜罪，應
      成立刑法第三百二十一條第一項第三款之攜帶兇器竊盜罪
      ；最高法院分別著有六十二年度台上字第二四八九號及七
      十年度台上字第一六一三號判例可資參照。本件被告持以
      行竊之螺絲起子、六角扳手製成之萬能鑰匙各一支均為鐵
      製品，質地堅硬銳利，持之擊刺，足以對人之生命、身體
      構成威脅，均為兇器之一種。又刑法第三百二十一條第一
      項第二款所謂「安全設備」，指門扇牆垣以外，依通常觀
      念足認防盜之一切設備而言，鐵絲網圍籬具有防盜之作用
      ，但與牆垣係用土磚作成之性質不同，自應認為係門扇牆
      垣以外之「安全設備」。
（二）故核被告關於事實欄二、（一）（二）（十五）所為，均
      係犯刑法第三百二十一條第一項第三款之攜帶兇器竊盜罪
      ；關於事實欄二、（八）（九）（十）（十二）（十四）
      所為，係犯刑法第三百二十條第一項普通竊盜罪；關於事
      實欄二、（三）（十六）所為，係犯刑法第三百二十條第
      二項、第一項之竊盜未遂罪；關於事實欄二、（四）所為
      ，係犯刑法第三百二十一條第二項、第一項第二、三、四
      款之結夥三人攜帶兇器踰越牆垣竊盜未遂罪；關於事實欄
      二、（五）所為，係犯刑法第三百二十一條第一項第一、
      二、三款之攜帶兇器毀越安全設備於夜間侵入有人居住之
      建築物竊盜罪；關於事實欄二、（七）（十一）（十三）
      所為，係犯刑法第三百二十一條第一項第二款之踰越牆垣
      竊盜罪；關於事實欄二、（六）所為，係犯刑法第三百二
      十一條第一項第一、二款之踰越牆垣於夜間侵入有人居住
      之建築物竊盜罪。
（三）被告與共犯壬○○就事實欄二、（一）（二）（三），與
      共犯庚○○就事實欄二、（五）至（十四）、（十六），
      與共犯庚○○、己○○就事實欄二（四）所為，分別有犯
      意之聯絡及行為之分擔，均為共同正犯。
（四）被告先後多次竊盜犯行，時間緊接，所犯基本構成要件相
      同，顯係基於概括犯意為之，為連續犯，應依刑法第五十
      六條之規定，論以一情節較重之刑法第三百二十一條第一
      項第一、二、三款之攜帶兇器毀越安全設備於夜間侵入有
      人居住之建築物竊盜罪，並加重其刑。
（五）起訴意旨雖只就被告事實欄二、（一）（二）所為提起公
      訴，惟事實欄二、（三）至（十六）部分，與起訴部分既
      有連續犯之裁判上一罪關係，已如前述，本院自應予以審
      酌。
（六）查被告前曾犯如事實欄一、所示之竊盜案件，經法院判處
      定應執行有期徒刑一年六月確定，於九十一年一月二十五
      日入監執行，九十二年三月七日假釋交付保護管束，迄同
      年六月三十日保護管束期間期滿執行完畢等情，有臺灣高
      等法院被告前案紀錄表一件在卷足參，其於受有期徒刑執
      行完畢後五年內，再犯本件有期徒刑以上刑之罪，為累犯
      ，應依法加重其刑，並遞加重之。
（七）爰審酌被告曾有竊盜、恐嚇取財等前科之素行、因缺錢花
      用而連續竊取他人之物之犯罪動機與目的、竊得財物之價
      值、造成被害人損害之程度及坦認犯行之犯罪後態度等一
      切情狀，量處如主文所示之刑。
（八）扣案之供被告犯罪所用之螺絲起子一支為共犯壬○○所有
      ，六角扳手製成之萬能鑰匙一支，為被告所有，業據被告
      供承在卷，應依刑法第三十八條第一項第二款之規定宣告
      沒收。
四、適用法律：
（一）刑事訴訟法第二百七十三條之一、第二百九十九條第一項
      前段。
（二）刑法第三百二十一條第一項第一款、第二款、第三款、第
      二十八條、第五十六條、第四十七條、第三十八條第一項
      第二款。
本案經檢察官宋重和到庭執行職務。
中　　華　　民　　國　　94　　年　　8 　　月　　26　　日
                  刑事第六庭    法　官  魏瑞紅
以上正本證明與原本無異。
如不服本判決，應於送達後十日內向本院提出上訴狀。
中　　華　　民　　國　　94　　年　　8 　　月　　26　　日
                                書記官  吳月華
附錄論罪科刑法條：
中華民國刑法第三百二十一條
犯竊盜罪而有左列情形之一者，處六月以上、五年以下有期徒刑
：
一  於夜間侵入住宅或有人居住之建築物、船艦或隱匿其內而犯
之者。
二  毀越門扇、牆垣或其他安全設備而犯之者。
三  攜帶兇器而犯之者。
四  結夥三人以上而犯之者。
五  乘火災、水災或其他災害之際而犯之者。
六  在車站或埠頭而犯之者。
前項之未遂犯罰之。
